臺灣臺中地方法院交通事件裁定　　　　　　　　　　九十三年度交聲字第四三五號
　　原處分機關　交通部公路總局臺中區監理所
　　受 處分 人　甲○○
右列受處分人因違反道路交通管理處罰條例案件，對於交通部公路總局臺中區監理所
民國九十三年五月二十日所為之裁決（中監違字第裁六○─Ｍ00000000號裁
決書），聲明異議，本院裁定如左：
    主  文
異議駁回。
    理  由
一、原處分機關略以：受處分人甲○○，於民國九十三年四月二十日十四時二十分許
    ，因其駕駛之車號Ｘ六─五五二七號自小客車，在臺八六線十三‧五公里西向處
    ，因行車限速八十公里，經雷射測速槍測得時速一○○公里，超速二十公里（測
    距二六七‧七公尺）之違規事實，為臺南縣警察局交通隊員警依法當場攔檢舉發
    ，受處分人於期限前提出申訴，經向原舉發機關查證違規屬實，該所遂於九十三
    年五月二十日以中監違字第裁六○─Ｍ00000000號裁決書，裁處受處分
    人違反道路交通管理處罰條例第四十條及第六十三條第一項第一款之規定，處罰
    鍰新臺幣一千九百元整，並記違規點數一點，逾期則依違反道路交通管理事件統
    一裁罰標準表及裁決書處罰主文裁處，於法並無不合等語。
二、受處分人甲○○則以：本人於上述時間行經該路段時，行車速度確實均維持在八
    十公里以下，停車受檢時向警員表明違規車輛應是前方超速之藍色車輛，該員警
    僅以當時雷射測速器所顯示之車速為每小時一百公里，未提供其他證物即認定本
    人超速違規開單處罰，若員警於按下測速之瞬間，只要輕微手部晃動即可能發生
    人為誤差，質疑員警實際測速點應為前方之超速車，本人成為代罪羔羊；該測速
    器並無同步照相功能，無其他佐證，無法證實員警測速目標為本人所駕駛之車輛
    ，且現場兩位員警是球員兼裁判，其證詞僅能做為參考而非絕對，臺中區監理所
    之處分顯有違誤，爰聲明異議云云。
三、按汽車駕駛人，行車速度超過規定之最高時速，或低於規定之最低時速者，處新
    臺幣一千二百元以上二千四百元以下罰鍰；汽車駕駛人違反第四十條第一項規定
    者，並記違規點數一點。行車速度依標誌或標線之規定，無標誌或標線者，在市
    區道路，時速不得超過五十公里，在郊外道路時速不得超過六十公里。道路交通
    管理處罰條例第四十條第一項、第六十三條第一項第一款及道路交通安全規則第
    九十三條第一項第一款與違反道路交通管理事件統一裁罰標準表分別定有明文。
四、經查：受處分人甲○○，於上開時、地，因行車速度超過規定之最高時速，超速
    二十公里之違規事實，為臺南縣警察局交通隊員警當場攔檢舉發等情，有原舉發
    機關員警舉發之違反道路交通管理事件通知單一紙與裁決書一份在案可稽。雖受
    處分人以上開情詞置辯，惟經本院檢視卷附之資料得知：執勤員警於該時、地，
    執行取締違規超速，見一部Ｘ六─五五二七號自小客車，經雷射槍測速器測得時
    速一百公里（測距二六七‧七公尺），超過速限規定，並確認該車為違規車輛，
    執勤人員攔車後請駕駛人出示駕照、行照，並下車看測速器所測得之時速，經確
    認無誤後，依法製單舉發超速等違規無訛。有關雷射槍測速器為直線鎖定單一部
    車輛，無法同時測得二部以上之車輛速度，且均面對來車方向測速，經鎖定超速
    車輛並由執勤員警目視確認後，始予攔車檢查，部分車輛於測速點發現有警車而
    自行減速時，惟車輛於測速點即被測速器鎖定，本案為當場依法攔車取締，無須
    提供現場照片；所使用之雷射測速器（雷射槍），儀器之檢驗及準確度，係採用
    國際標準，雷射槍均經檢驗合格始得出廠，且該檢驗合格之中譯本，並經臺北地
    方法院認證，此亦有原舉發機關九十三年五月七日之書函及該測速器之檢驗資料
    等在卷可佐。況據原舉發機關之執勤員警即證人林誌吉與江銘崇於九十三年七月
    二十日接受本院訊問時結證稱：「林答：是我持測速槍，江銘崇警員帶隊，測速
    槍是單點鎖定，如果角度有些微偏差，測得的速度反而會下降」、「（有無可能
    鎖定的車輛與舉發的車輛不同臺？）林答：不可能，因為異議人的車是紅色的，
    我當時鎖定的在距離兩百六十七點七公尺，就是鎖定他的車」、「（你操作雷射
    槍有無可能因角度有所誤差？）林答：不可能，且該處是直線，不會有偏差，且
    我們的測速器也有經過鑑定」等語。受處分人雖辯稱車速維持在八十公里以下云
    云，然終未能舉出對其有利之任何事證供本院參酌，以實其說。證人係執勤警員
    ，其立場客觀中立，且其與受處分人素不相識，亦無宿怨，苟受處分人無該等超
    速行駛之違規情事，舉發員警當無設詞攀誣之理，其所為之證言，應屬真實、可
    信。且衡情該雷達測速器，為一精密之科技測速器，其正確性應高於受處分人自
    己所稱之行車速度數據。該雷射槍與受處分人違規車輛之測距為二六七‧七公尺
    ，並未超過人之肉眼及測速雷射槍測視之範圍，是舉發警員之測速結果應屬無誤
    。該公路就行車速限既限定於時速八十公里，則任何車輛皆應依照該速限標誌指
    示行駛，以維護公路之交通秩序與安全，受處分人該車時速確為一百公里，已明
    顯違規超速二十公里，依法自當接受裁罰，受處分人否認有違規之情，並不足採
    。是本件受處分人於上開時、地之違規超速行駛之事實，已堪認定。本院經查亦
    無任何證據足資證明執勤警員有捏造事實或違法取締之情事，則執勤警員本其加
    強道路交通管理、維護交通秩序、確保交通安全職責所為之當場舉發，自應受到
    合法、正確而真正之推定，受處分人空言指摘原舉發不當，尚屬無據。從而，原
    處分機關據以援引上開規定，裁處罰鍰新臺幣一千九百元整，並記違規點數一點
    ，逾期則依裁決書處罰主文規定處罰，並無不當，本件異議為無理由，應予駁回
    。
五、據上論斷，應依道路交通管理處罰條例第八十七條、道路交通案件處理辦法第十
    九條，裁定如主文。
中      華      民      國      九十三      年    七    月    二十二    日
                                臺灣臺中地方法院交通法庭
                                    法  官  張  清  洲
右正本證明與原本無異。
如不服本裁定，應於送達後五日內，向本院提出抗告狀。
                                    書記官
中      華      民      國      九十三      年    七    月    二十二    日
